【裁判字號】    88,交訴,65
【裁判日期】    890104
【裁判案由】    過失致死
【裁判全文】
台灣苗栗地方法院刑事判決                          八十八年度交訴字第六五號
    公  訴  人  臺灣苗栗地方法院檢察署檢察官
    被      告  甲○○
右列被告因過失致死案件，經檢察官提起公訴（八十八年度偵字第四二八一號），本
院判決如左：
    主  文
甲○○從事業務之人，因業務上之過失致人於死，處有期徒刑柒月。
    事  實
一、甲○○係瑞楓花卉農園之大貨車駕駛，為以駕駛為業務之人。民國八十八年七月
    三十日晚上十一時許，甲○○駕駛車號Ｆ七─七四九號大貨車，沿國道中山高速
    公路南下，行經速限一百公里之南向一一九公里又二百九十公尺（即苗栗縣造橋
    鄉境內）處時，原應注意行車速度依標誌之規定，且汽車行駛時，駕駛人應注意
    車前狀況，並隨時採取必要之安全措施。當時雖為夜間無照明，但路面乾燥，無
    缺陷，亦無障礙物，視距良好，並無不能注意之情事，竟以時速一百一十公里之
    速度超速行駛，且因打瞌睡，未注意車前狀況，業因事故大塞車，而隨時採取必
    要之安全措施，竟仍以高速前進。待其清醒見狀，已煞車不及，而自後追撞因塞
    車停住，朱小安所駕駛內載葉彩鳳，車號ＴＲ─四四三七號之自用小客車，致葉
    彩鳳因左胸側部肋骨骨折併發血胸，在送醫途中，於八十八年七月三十一日凌晨
    零時二十分許，不治死亡。
二、案經內政部警政署國道公路警察局第二警察隊報請臺灣苗栗地方法院檢察署檢察
    官相驗後自動檢舉偵查起訴。
    理  由
一、訊據被告甲○○坦承係瑞楓花卉農園之大貨車駕駛，有於右揭時地駕車因超速及
    未注意車前狀況致自後追撞因塞車停住，朱小安所駕駛內載葉彩鳳，車號ＴＲ─
    四四三七號之自用小客車，使葉彩鳳因左胸側部肋骨骨折併發血胸，在送醫途中
    ，於八十八年七月三十一日凌晨零時二十分許，不治死亡等情不諱。核與朱小安
    所述之情節相符。並有道路交通事故調查報告表、勘驗筆錄、履勘現場筆錄、相
    驗屍體証明書、驗斷書、現場及車損照片八幀、葉彩鳳死亡照片一幀等在卷可憑
    。足見被告之上開供述確與事實相符。被告僅辯稱：當時並無打瞌睡，証人即當
    時與其同車，坐在助手席之陳建民所証不實云云。惟查：陳建民在警、偵訊時均
    証稱：當時行經該肇事地點，我見駕駛人即被告正在打瞌睡，前方的車陣都踩煞
    車及亮黃燈，我欲提醒駕駛人時已來不及，所乘坐之車就撞上前方車輛（見相字
    卷第十五頁、第二十四頁反面）。且其前後所述均相符合。而陳建民在警訊時証
    稱：其與甲○○係朋友關係，雙方並無怨仇（見相字卷第十五頁反面），依常情
    ，陳建民應不致隨意誣指被告，其証詞應堪採信。況在肇事地點前，警方有在警
    車上懸掛「前方塞車」之告示牌（見相字卷第六頁反面）。若被告未打瞌睡，何
    以其他駕駛均知悉此事，並將車停下，而唯有被告不知？所辯當時並未打瞌睡，
    陳建民所証不實云云，應係卸責之詞，委不可採。
二、按行車速度，依標誌之規定，另汽車行駛時，駕駛人應注意車前狀況，並隨時採
    取必要之安全措施，道路交通安全規則第九十三條第一項及第九十四條第三項分
    別定有明文。再者，汽車司機有隨時警戒前方，預防危險發生之義務（最高法院
    三十八年台上字第十六號判例參照）。查該處之速限為一百公里，當時雖為夜間
    無照明，但路面乾燥，無缺陷，亦無障礙物，視距良好，有前開道路交通事故調
    查報告表在卷可憑。被告當時並無不能注意之情事，詎其應注意，並能注意，而
    不注意，竟以時速一百一十公里之速度超速行駛，且未注意車前狀況，並隨時採
    取必要之安全措施而肇事，故其對車禍之發生應有過失。又葉彩鳳係因被告之撞
    及而致死，其因果關係至為明確，被告犯行應堪認定。
三、核被告所為，係犯刑法第二百七十六條第二項之業務過失致死罪。爰審酌被告前
    無不良素行（有台灣苗栗地方法院檢察署刑案資料查註紀錄表及本院被告全國前
    案紀錄表各一份在卷可憑）、其過失之輕重、程度、車禍肇事所生之危害及犯後
    坦承大部分犯行，但尚未賠償死者家屬之態度等一切情狀，量處如主文所示之刑
    。
據上論斷，應依刑事訴訟法第二百九十九條第一項前段、刑法第二百七十六條第二項
、罰金罰鍰提高標準條例第一條前段，判決如主文。
本案經檢察官戴瑞麒到庭執行職務。
中        華        民        國    八十九    年    一    月      四    日
                                    台灣苗栗地方法院交通法庭
                                        法  官  劉  興  浪
右正本證明與原本無異。
如不服本判決，應於收受本判決後十日內，向本院提出上訴狀，上訴於台灣高等法院
台中分院（須附繕本）。
                                        書記官劉  秋  雯
中        華        民        國    八十九    年    一    月      四    日
參考法條
刑法第二百七十六條第二項：從事業務之人，因業務上之過失犯前項之罪者，處五年
                          以下有期徒刑或拘役，得併科三千元以下罰金。


司法院資訊處製作；財團法人民間司法改革基金會備份。
